# 净价拍卖竞得房产的税款会计处理

提问人：daisy_potato 时间：2012-05-30 10:23:36
请教一个问题，我们公司净价拍卖取得一处房产，拍卖确认书上明确道，对方承担的营业税和土地增值税都需要我们来承担。这笔款项我们缴纳后，取得的税票是对方的抬头。这笔支出我们是否可以资本化入房产成本，钱是我方出，税票是别人的抬头。如果不资本化，又该怎么办？另外，如果我再次销售，我这块税金，是无法纳入我二次销售土增税的税前扣除项目，对吗？也无法纳入差额缴纳营业税的扣除项中，对吗？

回答人：chenyiwei
回复 daisy_potato 的帖子
从会计处理角度而言，如果资产买卖协议中就已经明确约定了代为承担出卖方的税款，即承担这部分税款是取得标的资产的必要前提，则本企业实际承担的出卖方相关税费可以计入资产成本中。但是，由于所取得的入帐凭证为对方抬头的税票，因此在税务上很可能被认定为“与本企业的生产经营无关的支出”，其相关的折旧不能税前扣除，资产处置时也不能从转让所得中扣减。

提问人：qjr1124 时间：2012-05-30 17:41:59
回复 chenyiwei 的帖子
"拍卖确认书上明确道，对方承担的营业税和土地增值税都需要我们来承担"
此拍卖书和缴款记录难道不能证明吗?拍卖书应该未来可以查询，也是备案的，还有可能还签订了合同。税务是以票控税，但是合理的或是可以证明的比如工资等等还是有余地的吧。 哈哈

回答人：chenyiwei
不可行。所获得的凭证的付款人抬头不是本公司，不能税前扣除。国税发[2008]80号。